臺灣彰化地方法院刑事判決　　　　　　 100年度訴字第1269號
公　訴　人　臺灣彰化地方法院檢察署檢察官
被　　　告　陳文錦
上列被告因違反毒品危害防制條例案件，經檢察官提起公訴（
100年度毒偵字第1634號），本院改依簡式審判程序審理，判決
如下：
    主  文
陳文錦施用第一級毒品，處有期徒刑陸月，如易科罰金，以新臺
幣壹仟元折算壹日；又施用第二級毒品，處有期徒刑肆月，如易
科罰金，以新臺幣壹仟元折算壹日。應執行有期徒刑玖月，如易
科罰金，以新臺幣壹仟元折算壹日。
    事  實
一、陳文錦前因施用毒品案件，經執行觀察、勒戒後，因被評定
    為有繼續施用毒品之傾向，再經令入戒治處所施以強制戒治
    後，於民國97年3月26日執行完畢。詎仍不知悔改，復於上
    開強制戒治執行完畢釋放後5年內，基於施用第一級毒品海
    洛因之犯意，於100年6月26日上午7時許，在其位於彰化縣
    秀水鄉○○村○○街78號住處，以針筒注射之方式，施用第
    一級毒品海洛因1次。另基於施用第二級毒品甲基安非他命
    之犯意，於100年6月27日上午11時20分許採尿時之前2日上
    午某時，在同上處所，以燒烤吸食煙霧之方式，施用第二級
    毒品甲基安非他命1次【此與起訴書記載「於100年6月27日
    上午11時20分許回溯96小時內之某時，在不詳地點，以不詳
    方式，施用第二級毒品甲基安非他命1次。」為同一事實】
    。嗣於100年6月27日上午10時10分許，其因形跡可疑，為警
    在彰化縣鹿港鎮東崎巷旁查獲，警方徵得其同意採集尿液送
    驗，檢驗結果呈現可待因、嗎啡及甲基安非他命之陽性反應
    ，而查悉上情。
二、案經彰化縣警察局鹿港分局報告臺灣彰化地方法院檢察署檢
    察官偵查起訴。
    理  由
壹、程序部分：
    查被告陳文錦所犯之本案犯罪，係死刑、無期徒刑、最輕本
    刑為3年以上有期徒刑以外之罪。其於準備程序就上開被訴
    事實為有罪之陳述，經受命法官告知簡式審判程序之旨，並
    聽取其與公訴人之意見後，本院認無不得或不宜改依簡式審
    判程序進行之情事。爰依刑事訴訟法第273條之1第1項、第
    284條之1規定，裁定由受命法官獨任進行簡式審判程序，先
    予敘明。
貳、實體部分：
一、訊據被告對於上開事實均坦承不諱；且警方於100年6月27日
    對被告所採集之尿液，經送檢驗後，結果呈現可待因、嗎啡
    及甲基安非他命之陽性反應，有彰化縣警察局鹿港分局委託
    檢驗尿液代號與真實姓名對照表，及詮昕科技股份有限公司
    100年7月21日報告編號00000000號濫用藥物尿液檢驗報告等
    各1紙在卷可憑。足認被告之自白與事實相符，可以採信。
    本案事證明確，被告上開施用第一、二級毒品各1次之犯行
    ，均堪以認定。
二、查被告前因施用毒品案件，經執行觀察、勒戒後，因被評定
    為有繼續施用毒品之傾向，再經令入戒治處所施以強制戒治
    後，於97年3月26日執行完畢釋放一節，有臺灣高等法院被
    告前案紀錄表1份在卷可參。其於該強制戒治執行完畢釋放
    後5年內，再犯本案之施用第一、二級毒品罪，所為皆合於
    毒品危害防制條例第23條第2項所定之追訴要件，自均應依
    法論科。
三、按海洛因及甲基安非他命，分別為毒品危害防制條例第2條
    第2項第1、2款所明定之第一、二級毒品，均不得非法持有
    、施用。核被告所為，係分別犯毒品危害防制條例第10條第
    1項之施用第一級毒品罪，及同條例第10條第2項之施用第二
    級毒品罪。其先後為施用第一、二級毒品而分別持有海洛因
    、甲基安非他命之低度行為，已各為其施用之高度行為所吸
    收，均不另論罪。再被告所犯上開二罪間，犯意各別、行為
    互殊，應予分論併罰。
四、審酌被告曾有毀損、違反肅清煙毒條例、麻醉藥品管理條例
    及妨害兵役等犯罪前科（不構成累犯），有前揭臺灣高等法
    院被告前案紀錄表在卷可參，素行不佳；其曾因施用毒品案
    件，經執行觀察、勒戒及強制戒治後，復再犯本案施用毒品
    罪，顯見其未能悔改並記取教訓；惟念及施用毒品犯罪之本
    質，為戕害自我身心健康之行為，尚未嚴重破壞社會秩序或
    侵害他人權益，且被告於犯後坦承犯行，態度良好；另斟酌
    被告家中有高齡70逾歲之父親臥病在床，長期使用呼吸器，
    有財團法人彰化基督教醫院之診斷書1份附卷可參，極需其
    照顧之生活狀況，暨審及其犯罪之動機、目的、手段及所生
    危害等一切情狀，乃核情分別量處如主文所示之刑及各諭知
    如易科罰金之折算標準，並定如主文所示之應執行刑及易科
    罰金之折算標準。
據上論斷，應依刑事訴訟法第273條之1第1項、第284條之1、第
299條第1項前段，毒品危害防制條例第10條第1項、第2項，刑法
第11條前段、第41條第1項前段、第8項、第51條第5款，判決如
主文。
本案經檢察官高宏銘到庭執行職務。
中    華    民    國   100    年    11    月    4     日
                  刑事第二庭    法  官  陳銘壎
以上正本證明與原本無異。
如不服本判決應於收受判決後10日內向本院提出上訴書狀，並應
敘述具體理由；其未敘述上訴理由者，應於上訴期間屆滿後20日
內向本院補提理由書(均須按他造當事人之人數附繕本)「切勿逕
送上級法院」。
中    華    民    國   100    年    11    月    4     日
                                書記官  楊筱惠
附錄本案論罪科刑法條全文：
毒品危害防制條例第10條
施用第一級毒品者，處6月以上5年以下有期徒刑。
施用第二級毒品者，處3年以下有期徒刑。